# 对于商品销售收入确认中的有效控制应怎么理解？

提问人：hunaipeng 时间：2012-08-07 10:05:10
企业会计准则讲解中关于收入确认有这么个条件：“（二）企业既没有保留通常与所有权相联系的继续管理权，也没有对已售出的商品实施有效控制”。 请问这句话中的有效控制怎么理解，什么样的情况属于有效控制，什么样的情况不属于有效控制，比如客户在办妥一切提货手续后，临时将货物寄存在销售方仓库，对销售方而言是否属于对货物实施有效控制？
该贴已经同步到 hunaipeng的微博

回答人：chenyiwei
回复 hunaipeng 的帖子
这里的“控制”可以理解为对标的物的占有、使用、处分等方面的自主决定权，即按照自己的意愿自行（或者指令他人按照自己的意愿和所要求的方式）对标的物进行使用、处置等，并承担由此形成的经济利益中的并非不重大的份额。可参考IFRIC 4第 9 段中“对使用权的控制”的解释。